臺灣板橋地方法院刑事判決　　　　　　　　　　　　　九十年度訴字第二○九二號
　　公　訴　人　臺灣板橋地方法院檢察署檢察官
　　被　　　告　甲○○
右列被告因偽造文書案件，檢察官聲請簡易判決處刑（九十年度偵字第一二九二二號
）後，本院板橋簡易庭認不得以簡易判決處刑，簽移本院刑事庭適用通常程序審判，
本院判決如左：
    主  文
甲○○行使偽造私文書，足以生損害於公眾及他人，處有期徒刑肆月，如易科罰金以
佰元折算壹日。緩刑年。
入境登記表上偽造「NANG MO KHAM」之簽名一枚及偽造之緬甸國護照 (護照號碼：○
八九八一六號) 一本均沒收。
    事  實
一、甲○○原居住於緬甸國，為無國籍人，為來臺就學，於民國八十四年八月間在緬
    甸國以緬甸幣十餘萬元之代價，向不詳姓名之人購買偽造之緬甸國護照 (護照號
    碼：○八九八一六號，英文假名NANG MO KHAM，偽造護照係在國外犯罪，不適用
    我國刑法) 後，基於行使偽造護照及使公務員登載不實之概括犯意，於八十四年
    八月三十日持上開偽造之護照自桃園中正國際機場入境，且於當日在入境登記表
    旅客簽名欄內偽造「NANG MO KHAM」之簽名，將偽造之護照及入境登記表均交予
    職司入境管理之公務員查核，使該管公務員將此不實之事項登載於職務上所掌之
    公文書，足以生損害於內政部警政署對於入出境管理之正確性及「NANG MO KHAM
    」。甲○○嗣承前之概括犯意，連續於八十七年九月二十五日、八十八年九月二
    十八日、八十九年八月四日又持上開偽造之護照，至雲林縣警察局申請延期居留
    ，使該管公務員將此不實之事項登載於職務上所掌之公文書，足以生損害於內政
    部警政署對於國內外國人管理之正確性。嗣甲○○於九十年六月十八日，犯罪未
    發覺前，具狀向臺灣臺北地方法院檢察署檢察官自首，並接受裁判。
二、案經甲○○自首，臺灣臺北地方法院檢察署呈請臺灣高等法院檢察署檢察長令核
    轉臺灣板橋地方法院檢察署檢察官向本院聲請簡易判決處刑，經本院板橋簡易庭
    認不得以簡易判決處刑，而簽移本院刑事庭適用通常程序審判之。
    理  由
一、右揭事實業據被告甲○○於偵審時供承不諱，且有偽造護照之影本一張、入境登
    記表影本一件、中華民國停留許可證影本一件、中華民國居留許可證影本一件及
    雲林縣警察局申請延期居留之申請書影本三件在卷可資為證，事證明確，被告之
    犯行堪予認定。
二、核被告所為，係犯刑法第二百十六條、第二百十條之行使偽造私文書罪、第二百
    十六條、第二百十二條之行使偽造特種文書罪及第二百十四條之使公務員登載不
    實事項於公文書罪。被告偽造署押為偽造私文書之部分行為，偽造私文書而後行
    使，偽造之低度行為應為行使之高度行為所吸收，僅論行使偽造私文書罪。被告
    先後多次行使偽造特種文書及使公務員登載不實事項於公文書犯行，各係時間緊
    接，犯罪構成要件相同，顯係基於概括犯意而為，各應依連續犯之規定論以一罪
    ，並依法加重其刑。又被告所犯上開三罪之間，有方法結果之牽連關係，依刑法
    第五十五條之規定，應從較重之行使偽造私文書罪處斷。再被告在犯罪未發覺前
    具狀向臺灣臺北地方法院檢察署檢察官自首，有自首狀在卷可稽，嗣並接受裁判
    ，應依刑法第六十二條前段規定減輕其刑。查被告於八十四年八月三十日在入境
    登記表旅客簽名欄內偽造「NANG MO KHAM」之簽名，而將該入境登記表交予該管
    公務員查核，所犯刑法第二百十六條、第二百十條之行使偽造私文書犯行，雖未
    據公訴人起訴，然因此部分與已起訴部分有牽連犯之裁判上一罪關係，為起訴效
    力所及，本院自應併予審理。爰審酌被告之素行狀況、犯罪動機、手段、目的、
    所生危害及犯後之態度等一切情狀，量處如主文所示之刑。查被告行為後，刑法
    第四十一條業於九十年一月四日經立法院修正通過，並經總統於九十年一月十日
    公布，而於同年一月十二日生效施行，其修正後條文為「犯最重本刑為五年以下
    有期徒刑以下之刑之罪，而受六個月以下有期徒刑或拘役之宣告，因身體、教育
    、職業、家庭之關係或其他正當事由，執行顯有困難者，得以一元以上三元以下
    折算一日，易科罰金。但確因不執行所宣告之刑，難收矯正之效，或難以維持法
    秩序者，不在此限。」「併合處罰之數罪，均有前項情形，其應執行之刑逾六月
    者，亦同」，與修正前刑法第四十一條相較結果，修正後條文顯較有利於被告，
    故本件既符合修正後刑法第四十一條第一項規定之情形，自應依刑法第二條第一
    項前段規定，依修正後刑法第四十一條第一項規定併諭知易科罰金之折算標準。
    末查，被告前未曾受有期徒刑以上刑之宣告，此有臺灣高等法院檢察署刑案紀錄
    簡覆表一件在卷可憑，其因短於思慮而觸犯刑章，經此偵審程序之教訓後，當知
    所警惕，信無再犯之虞，本院因認其所受刑之宣告以暫不執行為適當，爰併宣告
    緩刑三年，以啟自新。
三、被告在入境登記表上偽造「NANG MO KHAM」之簽名一枚，應依刑法第二百十九條
    之規定予以宣告沒收；又偽造之緬甸國護照 (護照號碼：○八九八一六號) 一本
    ，係被告所有供犯罪所用之物，爰依刑法第三十八條第一項第二款規定併予宣告
    沒收，附此敘明。
據上論斷，應依刑事訴訟法第四百五十二條、第二百九十九條第一項前段，刑法第二
條第一項前段、第二百十六條、第二百十條、第二百十二條、第二百十四條、第五十
五條、第六十二條前段、第四十一條第一項、第七十四條第一款、第三十八條第一項
第二款、第二百十九條，罰金罰鍰提高標準條第一條前段、第二條，判決如主文。
本案經檢察官顏世翠到庭執行職務。
中      華      民      國    九十一    年      三      月    二十一    日
                                臺灣板橋地方法院刑事第五庭
                                    法  官    戴   嘉   清
右正本證明與原本無異
如不服本判決應於送達後十日內向本院提出上訴狀
                                    書記官    陳   春   銘
中      華      民      國    九十一    年      三      月     二十二   日
附錄本案論罪科刑法條全文：
刑法第二百十條
偽造、變造私文書，足以生損害於公眾或他人者，處五年以下有期徒刑。
刑法第二百十二條
偽造、變造護照、旅券、免許證、特許證及關於品行、能力服務或其他相類之證書、
介紹書，足以生損害於公眾或他人者，處一年以下有期徒刑、拘役或三百元以下罰金
。
刑法第二百十四條
明知為不實之事項，而使公務員登載於職務上所掌之公文書，足以生損害於公眾或他
人者，處三年以下有期徒刑、拘役或五百元以下罰金。
刑法第二百十六條
行使第二百十條至第二百十五條之文書者，依偽造、變造文書或登載不實事項或使登
載不實事項之規定處斷。
